【裁判字號】    97,上易,133
【裁判日期】    970313
【裁判案由】    竊盜
【裁判全文】
臺灣高等法院臺南分院刑事判決         97年度上易字第133號
上  訴  人
即  被  告  甲○○
上列上訴人因竊盜案件，不服臺灣雲林地方法院96年度易字第76
7號中華民國97年1月11日第一審判決（起訴案號：臺灣雲林地方
法院檢察署96年度偵字第6175號），提起上訴，本院判決如下：
    主  文
上訴駁回。
    理  由
一、按提起上訴，應以上訴書狀，敘述具體理由，提出於原審法
    院為之，刑事訴訟法第三百五十條第一項、第三百六十一條
    第二項分別定有明文。又第二審上訴書狀，應敘述「具體理
    由」，所稱具體理由，係指須就不服之判決為具體之指摘而
    言，如僅泛稱原判決，認事用法不當或採證違法、判決不公
    等，均非具體理由；又上訴理由之具體與否，係屬第二審法
    院審查範圍，不在法院命補正之列，是上訴書狀如已敘述理
    由，無論其具體與否，即無待補提理由書或命補正，法院辦
    理刑事訴訟案件應行注意事項第一六二條亦有明文。是上訴
    之法律上程式，為應以上訴書狀，就不服之判決為具體指摘
    ，並向原審法院提出，始合乎上訴法律上程式。次按第二審
    法院認為上訴有刑事訴訟法第三百六十二條前段情形者（即
    上訴不合法律上之程式），應以判決駁回之，刑事訴訟法第
    三百六十七條前段亦有明文。
二、本件上訴意旨略以：上訴人即被告甲○○，經獨立法官裁定
    簡式判決，惟被告認為判刑過重，為此提起上訴，而指摘原
    判決不當。然查：(一)本件上訴人即被告雖已敘述上訴理由，
    但其上訴理由，僅泛稱「判刑過重」，而就原審判決有何違
    法或不當，並無任何具體指摘，自難認被告上訴書狀，已敘
    述具體理由。(二)又本件原判決審酌被告前已有三次竊盜前科
    ，又於夜間侵入住宅竊盜對被害人之居家、財產安全造成極
    大威脅，殊為不該，並造成被害人財物損失，惟被告已於犯
    後坦承犯行，且已與被害人乙○○達成和解，有刑事附帶民
    事訴訟和解筆錄一紙在卷可參等一切情狀，因而量處上訴人
    有期徒刑十月，足見本件原判決對被告所為量刑，依上所述
    ，顯已考量被告犯後坦承犯行，並有悔意等情；是原判決對
    上訴人所犯加重竊盜罪，適用累犯之規定，判處有期徒刑十
    月，亦難謂有何量刑過重之違誤。茲上訴人即被告上訴意旨
    ，空言指摘原判決量刑過重，其上訴理由，顯非具體，依上
    所述，應予駁回。爰依刑事訴訟法第三百七十二條規定，不
    經言詞辯論，逕行判決。
據上論斷，應依刑事訴訟法第三百六十七條前段、第三百七十二
條，判決如主文。
中    華    民    國    97    年    3     月    13    日
                  刑事第四庭  審判長法  官  吳志誠
                                    法  官  羅心芳
                                    法  官  陳珍如
以上正本證明與原本無異。
不得上訴。
                                    書記官  岑  玢
中    華    民    國    97    年    3     月    13    日


司法院資訊處製作；財團法人民間司法改革基金會備份。
